臺灣高等法院高雄分院刑事判決　　　　94年度上訴字第1357號
上　訴　人
即　被　告　甲○○
　　　　　　　　　　（另案在台灣屏東監獄執行中）
上列上訴人因違反毒品危害防制條例案件，不服臺灣屏東地方法
院94年度訴字第627 號中華民國94年7月29日第一審判決（起訴
案號：臺灣屏東地方法院檢察署94年度毒偵字第884 號），提起
上訴，本院判決如下：
     主  文
上訴駁回。
     事  實
一、甲○○曾於民國86年間因違反肅清煙毒條例案件，經原審判
    處有期徒刑3 年3 月確定，於88年9 月22日起縮短刑期假釋
    出監，並於90年2 月5 日縮刑假釋期滿，未經撤銷假釋。另
    於90年間因犯竊盜罪，經原審判處有期徒刑10月確定，於92
    年4 月5 日執行完畢。
二、甲○○前於90年間因施用毒品案件，經依原審裁定送觀察、
    勒戒後，認有繼續施用毒品之傾向，依原審裁定令入戒治處
    所施以強制戒治1 年，於強制戒治執行滿3 月後，成效經評
    定為合格，經原審裁定停止戒治，所餘戒治期間付保護管束
    ，而於91年11月23日保護管束期滿強制戒治執行完畢，由臺
    灣屏東地方法院檢察署檢察官以91年度戒毒偵字第253 號為
    不起訴處分確定。詎甲○○於強制戒治執行完畢後，5 年內
    復基於施用第一級毒品海洛因之概括犯意，自93年8 月下旬
    某日起至93年9 月27日上午9 、10時許止，在屏東縣內埔鄉
    龍潭村桑原巷87號其住處，以針筒注射靜脈之方式，連續施
    用第一級毒品海洛因多次。嗣於93年9 月29日，另案為檢察
    官偵查時，經採尿送驗呈海洛因代謝物嗎啡陽性反應，始查
    得上情。
三、案經臺灣屏東地方法院檢察署檢察官自動檢舉偵查起訴。
     理  由
一、上開犯罪事實，業據被告甲○○於偵查及原審審理時坦承不
    諱，又其尿液送檢驗結果，呈嗎啡陽性反應，有台灣檢驗科
    技股份有限公司濫用藥物尿液檢驗報告1 份在卷可憑，足認
    被告之自白與事實相符，應堪採信。再被告曾於90年間因施
    用毒品案件，經依原審裁定送觀察、勒戒後，認有繼續施用
    毒品之傾向，依原審裁定令入戒治處所施以強制戒治1 年，
    於強制戒治執行滿3 月後，成效經評定為合格，經原審裁定
    停止戒治，所餘戒治期間付保護管束，而於91年11月23日保
    護管束期滿強制戒治執行完畢，由臺灣屏東地方法院檢察署
    檢察官以91年度戒毒偵字第253 號為不起訴處分確定確定等
    情，有上開不起訴處分書、臺灣高等法院被告前案紀錄表各
    1 份附卷足憑。故本案事證明確，被告於強制戒治執行完畢
    5 年內再施用海洛因之犯行甚明。被告於本院審理中雖辯稱
    ：伊僅於93年9 月27日下午2 時許施用海洛因1 次，並無自
    93年8 月下旬某日起，至同年9 月27日止多次施用海洛因之
    犯行云云。惟本施用毒品者多具有成癮性，會有連續施用之
    習慣，此觀之被告有施用毒品前科，於前案強制戒治執行完
    畢後，再度施用毒品等情自明。且本件被告係另犯他案，經
    檢察官採其尿液送驗結果，呈現嗎啡陽性反應，而發現上情
    。而被告於偵查中主動供出其於93年8 月下旬某日起，至同
    年9 月27日止，有多次施用海洛因之犯行，而於原審審理中
    亦作相同之供述，足見被告偵查中及原審之上開自白，應係
    出於其自由意志，自屬可採。被告於本院審理中翻異前供，
    無非圖卸減輕刑責之詞，不足採信，犯行堪以認定。
二、查海洛因屬毒品危害防制條例第2 條第2 項第1 款之第一級
    毒品，被告甲○○非法施用海洛因，核其所為係犯毒品危害
    防制條例第10條第1 項施用第一級毒品罪。其因施用而持有
    海洛因之低度行為，為施用之高度行為所吸收，不另論罪。
    被告先後多次施用海洛因犯行，時間緊接，犯罪構成要件相
    同，顯係基於概括犯意為之，應依連續犯之規定論以一罪，
    並加重其刑。又被告曾於86年間因違反肅清煙毒條例案件，
    經原審判處有期徒刑3 年3 月確定，於88年9 月22日起縮短
    刑期假釋出監，並於90年2 月5 日縮刑假釋期滿，未經撤銷
    假釋；另於90年間因犯竊盜罪，經原審判處有期徒刑10月確
    定，於92年4 月5 日執行完畢，有臺灣高等法院被告前案紀
    錄表1 份在卷可按，其受有期徒刑之執行完畢後，5 年之內
    再犯有期徒刑以上刑之本罪，為累犯，應依法加重其刑，並
    遞加之。
三、原審因而適用毒品危害防制條例第10條第1 項，刑法第11條
    前段、第56條、第47條之規定，並審酌被告前經強制戒治後
    ，仍未能自我克制以戒除毒癮，其施用毒品足以戕害自身健
    康，並生對於社會安全與公共秩序之潛在危害，惟念其犯罪
    後已能坦承犯行，態度尚屬良好及檢察官具體求刑等一切情
    狀，量處有期徒刑1 年。經核原判決認事用法並無不合，量
    刑亦屬適度。被告上訴意旨，仍執前詞，否認部分犯罪，指
    摘原判決不當，為無理由，應予駁回。
據上論斷，應依刑事訴訟法第368條，判決如主文。
本案經檢察官林惠到庭執行職務。
中　　華　　民　　國　　94　　年　　10　　月　　13　　日
                  刑事第三庭    審判長法  官  周賢銳
                                      法  官  黃仁松
                                      法  官  謝宏宗
以上正本證明與原本無異。
如不服本判決應於收受本判決後10日內向本院提出上訴書狀，其
未敘述上訴理由者，並得於提起上訴後10日內向本院補提理由書
狀（均須按他造當事人之人數附繕本）「切勿逕送上級法院」。
中　　華　　民　　國　　94　　年　　10　　月　　14　　日
　　　　　　　　　　　　　　　　　　　書記官  熊惠津
附錄本判決論罪科刑法條：
毒品危害防制條例第10條第1項：
施用第一級毒品者，處 6 月以上 5 年以下有期徒刑。
                                                      K
